【裁判字號】    89,訴,2540
【裁判日期】    891212
【裁判案由】    違反電信法
【裁判全文】
臺灣高雄地方法院刑事判決                        八十九年度訴字第二五四號
    公  訴  人  臺灣高雄地方法院檢察署檢察官
    被      告  乙○○
                甲○○
右列被告因違反電信法案件，經檢察官提起公訴（八十九年度偵字第二０七一一號）
，本院判決如左：
    主  文
甲○○連續意圖為自己不法之利益，以無線方式，盜用他人電信設備，科罰金新台幣
參萬元，如易服勞役，以銀元參佰元即新台幣玖佰元折算壹日。扣案之摩托羅拉牌行
動電話壹支沒收。
乙○○連續意圖為自己不法之利益，以無線方式，盜用他人電信設備，科罰金新台幣
伍萬元，如易服勞役，以銀元參佰元即新台幣玖佰元折算壹日。
    事  實
一、乙○○與甲○○係兄弟關係，甲○○於民國八十九年三月間某日，在台中地區某
    不詳地點，由不詳之人處，得知可盜撥中華電信股份有限公司（以下簡稱中華電
    信公司）其他用戶隨身碼號碼之方法後，即基於意圖為自己不法利益之概括犯意
    ，自八十九年三月十日起，至同年月三月十八日止，連續二十三次以其所有門號
    為0000000000號之行動電話，先行撥打000000000號免付費
    電話後，輸入四位數字之通行碼及六位數字之密碼後，即可藉中華電信公司用戶
    張金寶所申請之0000000000號隨身碼，盜撥其他長途電話，而將所盜
    撥之電話費用轉嫁予該隨身碼用戶，而以此無線之方式盜用中華電信公司之電信
    設備通信，而獲得相當於通話費用之不法利益新台幣（下同）四百三十九元，足
    生損害於中華電信公司及張金寶。嗣乙○○自甲○○處得知上開盜撥方法後，亦
    基於意圖為自己不法利益之概括犯意，以其所有門號為0000000000號
    之行動電話，再上開方式，自八十九年三月十四日起，至同年月二十九日止，連
    續五十五次盜用中華電信公司之電信設備通信，而獲得不法利益達一千八百三十
    三元。嗣於八十九年四月十六日，張金寶於收到帳單後查覺有異，乃向中華電信
    公司板橋營運處申告，並經該營運處報警查獲。於本院審理中，扣得甲○○用以
    盜用電信設備之摩托羅拉牌行動電話一支。
二、案經行政院交通部電信總局移送台灣高雄地方法院檢察署檢察官偵查起訴。
    理  由
一、訊據被告乙○○、甲○○二人對於右開事實均坦承不諱，核與被害人張金寶於警
    訊中之指述情節大致相符，並有通話明細報表二份及行動電話號碼資料查詢表二
    紙在卷及行動電話一支扣案可稽，堪信被告前揭自白與事實相符。本件事證明確
    ，被告二人之犯行，均洵堪認定。
二、核被告乙○○、甲○○二人所為，均係犯電信法第五十六條第一項之罪。公訴意
    旨認被告甲○○基於幫助之犯意，將此盜撥方式告知乙○○，因認其另涉有幫助
    被告乙○○犯同條罪名等情，固非無據，然按幫助犯之成立，須以正犯原已有犯
    罪之意思，而提供有形或無形之助力以幫助其犯罪行為之實施者，始足當之。若
    正犯原無犯罪意思，行為人僅就某項犯罪方法告知他人，尚與幫助犯之構成要件
    有間。查本件被告乙○○係經被告甲○○之告知始知悉此項犯罪方法，業據乙○
    ○於警訊中供述甚明（八十九年六月十二日偵訊筆錄），是其本無犯罪意思甚明
    ，揆諸上開說明，被告甲○○告知犯罪方法之行為，自與幫助犯之構成要件不合
    。公訴意旨未斟酌此點而論以幫助犯，尚有未洽。至卷內既無證據證明被告甲○
    ○有教唆其兄乙○○實施上開犯罪之犯意，自不能由本院變更法條論以教唆犯，
    併予敘明。惟此部分如成立犯罪，核與論罪科刑部分有連續犯之裁判上一罪關係
    ，此部分原不另為被告甲○○無罪之諭知。被告二人先後多次行為，時間緊接、
    方法相同，所犯又係構成要件相同之罪名，顯係基於概括犯意反覆為之，應依刑
    法第五十六條連續犯之規定論以一罪，並加重其刑。審酌被告二人犯罪之動機、
    目的、手段，其品性、生活狀況、智識程度、犯罪所獲之不法利益不多，及犯後
    坦承不諱，態度良好等一切情狀，量處如主文所示之刑，並諭知罰金易服勞役之
    折算標準，以資懲儆。扣案之摩托羅拉牌行動電話一支，為被告甲○○所有供犯
    罪所用之物，業經被告供承在卷（八十九年十一月二十八日審判筆錄），爰依刑
    法第三十八條第一項第一款之規定宣告沒收。至被告乙○○所有供犯罪所用之行
    動電話，並未扣案，且已損壞丟棄，此經被告乙○○供述明確（同上審判筆錄）
    ，爰不依法宣告沒收，附此敘明。
據上論斷，應依刑事訴訟法第二百九十九條第一項前段、電信法第五十六條第一項、
刑法第十一條、第五十六條、第四十二條第二項、第三十八條第一項第二款、罰金罰
鍰提高標準條例第二條、現行法規所定貨幣單位折算新台幣條例第二條，判決如主文
。
本案經檢察官何景東到庭執行職務。
中    華    民    國    八十九    年      十二      月      十  二      日
                                  臺灣高雄地方法院刑事第三庭
                                      法  官  葉  啟  洲
右正本證明與原本無異。
如不服本判決，應於判決送達後十日內，向本院提出上訴狀。
                                      書記官  盧  雅  婷
中    華    民    國    八十九    年      十二      月      十  二      日
附錄本判決之論罪法條：
電信法第五十六條第一項
意圖為自己或第三人不法之利益，以有線、無線或其他電磁方式，盜接或盜用他人電
信設備通信者，處五年以下有期徒刑、拘役或併科新台幣十五萬元以下罰金。


司法院資訊處製作；財團法人民間司法改革基金會備份。
